---
title: "觀察107-109年全台不同地區事故發生件數，分析造成事故發生的可能原因並分享看法"
subtitle:"藉由敘述統計的方法，針對不同變數與事故發生件數之相關性，並嘗試歸納結果得出結論"
author: "410977004 會計三 曾麒峰 , 411176004 不動一 陳昱淇"
date: "2023-06-21"
output: html_document
---
```{r}
Final_project<- list()
```

#  import data

```{r}
library(readr)
library(data.table)
library(tidyverse)


data2020 <- list()
data2020[[1]] <- read.csv("unzip/109 traffic accident/2020年度A1交通事故資料_0.csv")
data2020[[2]] <- read.csv("unzip/109 traffic accident/2020年度A2交通事故資料_1.csv")
data2020[[3]] <- read.csv("unzip/109 traffic accident/2020年度A2交通事故資料_2.csv")
data2020[[4]] <- read.csv("unzip/109 traffic accident/2020年度A2交通事故資料_3.csv")
data2020[[5]] <- read.csv("unzip/109 traffic accident/2020年度A2交通事故資料_4.csv")
data2020[[6]] <- read.csv("unzip/109 traffic accident/2020年度A2交通事故資料_5.csv")
data2020[[7]] <- read.csv("unzip/109 traffic accident/2020年度A2交通事故資料_6.csv")
data2020[[8]] <- read.csv("unzip/109 traffic accident/2020年度A2交通事故資料_7.csv")
data2020[[9]] <- read.csv("unzip/109 traffic accident/2020年度A2交通事故資料_8.csv")
data2020[[10]] <-read.csv("unzip/109 traffic accident/2020年度A2交通事故資料_9.csv")
data2020[[11]] <-read.csv("unzip/109 traffic accident/2020年度A2交通事故資料_10.csv")
data2020[[12]] <-read.csv("unzip/109 traffic accident/2020年度A2交通事故資料_11.csv")
data2020[[13]] <-read.csv("unzip/109 traffic accident/2020年度A2交通事故資料_12.csv")

data2019 <- list()
data2019[[1]] <- read.csv("unzip/108 traffic accident/2019年度A1交通事故資料_0.csv")
data2019[[2]] <- read.csv("unzip/108 traffic accident/2019年度A2交通事故資料_1.csv")
data2019[[3]] <- read.csv("unzip/108 traffic accident/2019年度A2交通事故資料_2.csv")
data2019[[4]] <- read.csv("unzip/108 traffic accident/2019年度A2交通事故資料_3.csv")
data2019[[5]] <- read.csv("unzip/108 traffic accident/2019年度A2交通事故資料_4.csv")
data2019[[6]] <- read.csv("unzip/108 traffic accident/2019年度A2交通事故資料_5.csv")
data2019[[7]] <- read.csv("unzip/108 traffic accident/2019年度A2交通事故資料_6.csv")
data2019[[8]] <- read.csv("unzip/108 traffic accident/2019年度A2交通事故資料_7.csv")
data2019[[9]] <- read.csv("unzip/108 traffic accident/2019年度A2交通事故資料_8.csv")
data2019[[10]] <-read.csv("unzip/108 traffic accident/2019年度A2交通事故資料_9.csv")
data2019[[11]] <-read.csv("unzip/108 traffic accident/2019年度A2交通事故資料_10.csv")
data2019[[12]] <-read.csv("unzip/108 traffic accident/2019年度A2交通事故資料_11.csv")
data2019[[13]] <-read.csv("unzip/108 traffic accident/2019年度A2交通事故資料_12.csv")


data2018 <- list()
data2018[[1]] <- read.csv("unzip/107 traffic accident/2018年度A1交通事故資料_0.csv")
data2018[[2]] <- read.csv("unzip/107 traffic accident/2018年度A2交通事故資料_1.csv")
data2018[[3]] <- read.csv("unzip/107 traffic accident/2018年度A2交通事故資料_2.csv")
data2018[[4]] <- read.csv("unzip/107 traffic accident/2018年度A2交通事故資料_3.csv")
data2018[[5]] <- read.csv("unzip/107 traffic accident/2018年度A2交通事故資料_4.csv")
data2018[[6]] <- read.csv("unzip/107 traffic accident/2018年度A2交通事故資料_5.csv")
data2018[[7]] <- read.csv("unzip/107 traffic accident/2018年度A2交通事故資料_6.csv")
data2018[[8]] <- read.csv("unzip/107 traffic accident/2018年度A2交通事故資料_7.csv")
data2018[[9]] <- read.csv("unzip/107 traffic accident/2018年度A2交通事故資料_8.csv")
data2018[[10]] <-read.csv("unzip/107 traffic accident/2018年度A2交通事故資料_9.csv")
data2018[[11]] <-read.csv("unzip/107 traffic accident/2018年度A2交通事故資料_10.csv")
data2018[[12]] <-read.csv("unzip/107 traffic accident/2018年度A2交通事故資料_11.csv")
data2018[[13]] <-read.csv("unzip/107 traffic accident/2018年度A2交通事故資料_12.csv")

# combine csv files
merged_data_109 <- do.call(rbind, data2020)
merged_data_108 <- do.call(rbind, data2019)
merged_data_107 <- do.call(rbind, data2018)
```

```{r}
Final_project$year109 <- merged_data_109
Final_project$year108 <- merged_data_108
Final_project$year107 <- merged_data_107
```

# Split the data frame under specific conditions：各地區的管轄警察局
```{r}

location_split_109 <- split(Final_project$year109, Final_project$year109$處理單位名稱警局層)

location_split_108 <- split(Final_project$year108, Final_project$year108$處理單位名稱警局層)

location_split_107 <- split(Final_project$year107, Final_project$year107$處理單位名稱警局層)

View(location_split_109)
View(location_split_108)
View(location_split_107)
```

```{r}
# location 道路安全網站中每10萬人發生事故件數前五名地區(由高到低排序)

dplyr::glimpse(location_split_109$新竹縣政府警察局)->
  location_109年新竹縣政府警察局
dplyr::glimpse(location_split_109$新竹市警察局)->
  location_109年新竹市警察局
dplyr::glimpse(location_split_109$桃園市政府警察局)->
  location_109年桃園市政府警察局
dplyr::glimpse(location_split_109$屏東縣政府警察局)->
  location_109年屏東縣政府警察局
dplyr::glimpse(location_split_109$花蓮縣警察局)->
  location_109年花蓮縣警察局
dplyr::glimpse(location_split_109$南投縣政府警察局)->
  location_109年南投縣政府警察局
  


dplyr::glimpse(location_split_108$新竹市警察局)->
  location_108年新竹市警察局
dplyr::glimpse(location_split_108$新竹縣政府警察局)->
  location_108年新竹縣政府警察局
dplyr::glimpse(location_split_108$屏東縣政府警察局)->
  location_108年屏東縣政府警察局
dplyr::glimpse(location_split_108$桃園市政府警察局)->
  location_108年桃園市政府警察局
dplyr::glimpse(location_split_108$宜蘭縣政府警察局)->
  location_108年宜蘭縣政府警察局
dplyr::glimpse(location_split_108$彰化縣警察局)->
  location_108年彰化縣警察局



dplyr::glimpse(location_split_107$新竹市警察局)->
  location_107年新竹市警察局
dplyr::glimpse(location_split_107$新竹縣政府警察局)->
  location_107年新竹縣政府警察局
dplyr::glimpse(location_split_107$屏東縣政府警察局)->
  location_107年屏東縣政府警察局
dplyr::glimpse(location_split_107$高雄市政府警察局)->
  location_107年高雄市政府警察局
dplyr::glimpse(location_split_107$臺中市政府警察局)->
  location_107年臺中市政府警察局
dplyr::glimpse(location_split_107$臺東縣警察局)->
  location_107年臺東縣警察局

```


# Retrive elements by positions or logicals to answer the following questions.
```{r}
# 1. 各管轄警局死傷事故次數好發月份前三名為何？各地大致相同，春節、年末，偶而暑假，出遊、返鄉

library("dplyr")

# i會依序帶入1~12月

#2020

result <- 0
  for(i in c(1:12)) # location_109年新竹縣政府警察局好發月份：1,2,12月
 {  
  result <- result + i
  Hsinchu_County_109 <- location_109年新竹縣政府警察局$發生月份
  positionIndices = grepl(i, Hsinchu_County_109) 
  print(sum(positionIndices,na.rm=T))
    }

result <- 0
  for(i in c(1:12)) # location_109年新竹市警察局好發月份：1,2,12月
 {  
  result <- result + i
  Hsinchu_City_109 <- location_109年新竹市警察局$發生月份
  positionIndices = grepl(i, Hsinchu_City_109) 
  print(sum(positionIndices,na.rm=T))
    }

result <- 0
  for(i in c(1:12)) # location_109年桃園市政府警察局好發月份：1,2,12月
 {  
  result <- result + i
  Taoyuan_City_109 <- location_109年桃園市政府警察局$發生月份
  positionIndices = grepl(i, Taoyuan_City_109 ) 
  print(sum(positionIndices,na.rm=T))
  }

result <- 0
  for(i in c(1:12)) #  location_109年屏東縣政府警察局好發月份：1,2,6月
 {  
  result <- result + i
  Pingtung_County_109 <- location_109年屏東縣政府警察局$發生月份
  positionIndices = grepl(i, Pingtung_County_109) 
  print(sum(positionIndices,na.rm=T))
  }

result <- 0
  for(i in c(1:12)) #  location_109年花蓮縣警察局好發月份：1,2,7月
 {  
  result <- result + i
  Hualien_County_109 <- location_109年花蓮縣警察局$發生月份
  positionIndices = grepl(i, Hualien_County_109 ) 
  print(sum(positionIndices,na.rm=T))
  }

result <- 0
  for(i in c(1:12)) #  location_109年南投縣政府警察局月好發月份：1,2,10月
 {  
  result <- result + i
  Nantou_County_109 <- location_109年南投縣政府警察局$發生月份
  positionIndices = grepl(i, Nantou_County_109) 
  print(sum(positionIndices,na.rm=T))
  }
  
#-------------------------------------------------------------------------------------------

#2019
  
result <- 0
  for(i in c(1:12)) # location_108年新竹市警察局好發月份：1,2,11月
 {  
  result <- result + i
  Hsinchu_City_108 <- location_108年新竹市警察局$發生月份
  positionIndices = grepl(i, Hsinchu_City_108) 
  print(sum(positionIndices,na.rm=T))
    }

result <- 0
  for(i in c(1:12)) # location_108年新竹縣政府警察局好發月份：1,2,10月
 {  
  result <- result + i
  Hsinchu_County_108 <- location_108年新竹縣政府警察局$發生月份
  positionIndices = grepl(i, Hsinchu_County_108) 
  print(sum(positionIndices,na.rm=T))
    }

result <- 0
  for(i in c(1:12)) #location_108年屏東縣政府警察局好發月份：1,2,12月
 {  
  result <- result + i
  Pingtung_County_108 <- location_108年屏東縣政府警察局$發生月份
  positionIndices = grepl(i, Pingtung_County_108) 
  print(sum(positionIndices,na.rm=T))
  }

result <- 0
  for(i in c(1:12)) # location_108年桃園市政府警察局好發月份：1,2,12月
 {  
  result <- result + i
  Taoyuan_City_108 <- location_108年桃園市政府警察局$發生月份
  positionIndices = grepl(i, Taoyuan_City_108 ) 
  print(sum(positionIndices,na.rm=T))
  }

result <- 0
  for(i in c(1:12)) #  location_108年宜蘭縣政府警察局好發月份：1,2,7月
 {  
  result <- result + i
  Yilan_County_108 <- location_108年宜蘭縣政府警察局$發生月份
  positionIndices = grepl(i, Yilan_County_108 ) 
  print(sum(positionIndices,na.rm=T))
  }

result <- 0
  for(i in c(1:12)) #  location_108年彰化縣警察局月好發月份：1,2,12月
 {  
  result <- result + i
  Changhua_County_108 <- location_108年彰化縣警察局$發生月份
  positionIndices = grepl(i, Changhua_County_108) 
  print(sum(positionIndices,na.rm=T))
  } 

#-------------------------------------------------------------------------------------------

#2018

result <- 0
  for(i in c(1:12)) # location_107年新竹市警察局好發月份：1,2,10月
 {  
  result <- result + i
  Hsinchu_City_107 <- location_107年新竹市警察局$發生月份
  positionIndices = grepl(i, Hsinchu_City_107) 
  print(sum(positionIndices,na.rm=T))
    }

result <- 0
  for(i in c(1:12)) # location_107年新竹縣政府警察局好發月份：1,2,10月
 {  
  result <- result + i
  Hsinchu_County_107 <- location_107年新竹縣政府警察局$發生月份
  positionIndices = grepl(i, Hsinchu_County_107) 
  print(sum(positionIndices,na.rm=T))
    }

result <- 0
  for(i in c(1:12)) #location_107年屏東縣政府警察局好發月份：1,2,12月
 {  
  result <- result + i
  Pingtung_County_107 <- location_107年屏東縣政府警察局$發生月份
  positionIndices = grepl(i, Pingtung_County_107) 
  print(sum(positionIndices,na.rm=T))
  }

result <- 0
  for(i in c(1:12)) # location_107年高雄市政府警察局好發月份：1,2,12月
 {  
  result <- result + i
  Kaohsiung_City_107 <- location_107年高雄市政府警察局$發生月份
  positionIndices = grepl(i, Kaohsiung_City_107 ) 
  print(sum(positionIndices,na.rm=T))
  }

result <- 0
  for(i in c(1:12)) #  location_107年臺中市政府警察局好發月份：1,2,12月
 {  
  result <- result + i
  Taichung_County_107 <- location_107年臺中市政府警察局$發生月份
  positionIndices = grepl(i, Taichung_County_107 ) 
  print(sum(positionIndices,na.rm=T))
  }

result <- 0
  for(i in c(1:12)) #  location_107年臺東縣警察局局月好發月份：1,2,11月
 {  
  result <- result + i
  Taitung_County_107 <- location_107年臺東縣警察局$發生月份
  positionIndices = grepl(i, Taitung_County_107) 
  print(sum(positionIndices,na.rm=T))
  }
```


```{r}
# 2. 天候名稱會影響事故發生件數嗎？ 


#使用environment查詢可知下列結果：
#2020年,不論晴天79128，陰天15128,雨天15210均以桃園市事故最多，推測與人口數有關，以晴天最常發生事故
#2019年,不論晴天67929，陰天13825,雨天12801均以桃園市事故最多，推測與人口數有關，以晴天最常發生事故
#2018年,不論晴天88814，陰天4795,雨天8030均以高雄市事故最多，台中市緊隨其後，推測與人口數有關，以晴天最常發生事故

#2020 
sunny_109年新竹縣政府警察局<- subset(location_109年新竹縣政府警察局, 天候名稱 =="晴")
cloudy_109年新竹縣政府警察局<- subset(location_109年新竹縣政府警察局, 天候名稱 == "陰")
rainy_109年新竹縣政府警察局<- subset(location_109年新竹縣政府警察局, 天候名稱 == "雨")

sunny_109年新竹縣政府警察局 
cloudy_109年新竹縣政府警察局 
rainy_109年新竹縣政府警察局
#------
 
sunny_109年新竹市警察局<- subset(location_109年新竹市警察局, 天候名稱 =="晴")
cloudy_109年新竹市警察局<- subset(location_109年新竹市警察局, 天候名稱 == "陰")
rainy_109年新竹市警察局<- subset(location_109年新竹市警察局, 天候名稱 == "雨")

sunny_109年新竹市警察局
cloudy_109年新竹市警察局
rainy_109年新竹市警察局
#------

sunny_109年桃園市政府警察局<- subset(location_109年桃園市政府警察局, 天候名稱 =="晴")
cloudy_109年桃園市政府警察局<- subset(location_109年桃園市政府警察局, 天候名稱 == "陰")
rainy_109年桃園市政府警察局<- subset(location_109年桃園市政府警察局, 天候名稱 == "雨")

sunny_109年桃園市政府警察局
cloudy_109年桃園市政府警察局
rainy_109年桃園市政府警察局
#------

sunny_109年屏東縣政府警察局<- subset(location_109年屏東縣政府警察局, 天候名稱 =="晴")
cloudy_109年屏東縣政府警察局<- subset(location_109年屏東縣政府警察局, 天候名稱 == "陰")
rainy_109年屏東縣政府警察局<- subset(location_109年屏東縣政府警察局, 天候名稱 == "雨")

sunny_109年屏東縣政府警察局
cloudy_109年屏東縣政府警察局
rainy_109年屏東縣政府警察局
#------

sunny_109年花蓮縣警察局<- subset(location_109年花蓮縣警察局, 天候名稱 =="晴")
cloudy_109年花蓮縣警察局<- subset(location_109年花蓮縣警察局, 天候名稱 == "陰")
rainy_109年花蓮縣警察局<- subset(location_109年花蓮縣警察局, 天候名稱 == "雨")

sunny_109年花蓮縣警察局
cloudy_109年花蓮縣警察局
rainy_109年花蓮縣警察局
#------

sunny_109年南投縣政府警察局<- subset(location_109年南投縣政府警察局, 天候名稱 =="晴")
cloudy_109年南投縣政府警察局<- subset(location_109年南投縣政府警察局, 天候名稱 == "陰")
rainy_109年南投縣政府警察局<- subset(location_109年南投縣政府警察局, 天候名稱 == "雨")

sunny_109年南投縣政府警察局
cloudy_109年南投縣政府警察局
rainy_109年南投縣政府警察局
#------



#2019

sunny_108年新竹市警察局<- subset(location_108年新竹市警察局, 天候名稱 =="晴")
cloudy_108年新竹市警察局<- subset(location_108年新竹市警察局, 天候名稱 == "陰")
rainy_108年新竹市警察局<- subset(location_108年新竹市警察局, 天候名稱 == "雨")

sunny_108年新竹市警察局
cloudy_108年新竹市警察局
rainy_108年新竹市警察局
#------

sunny_108年新竹縣政府警察局<- subset(location_108年新竹縣政府警察局, 天候名稱 =="晴")
cloudy_108年新竹縣政府警察局<- subset(location_108年新竹縣政府警察局, 天候名稱 == "陰")
rainy_108年新竹縣政府警察局<- subset(location_108年新竹縣政府警察局, 天候名稱 == "雨")

sunny_108年新竹縣政府警察局
cloudy_108年新竹縣政府警察局
rainy_108年新竹縣政府警察局
#------

sunny_108年屏東縣政府警察局<- subset(location_108年屏東縣政府警察局, 天候名稱 =="晴")
cloudy_108年屏東縣政府警察局<- subset(location_108年屏東縣政府警察局, 天候名稱 == "陰")
rainy_108年屏東縣政府警察局<- subset(location_108年屏東縣政府警察局, 天候名稱 == "雨")

sunny_108年屏東縣政府警察局
cloudy_108年屏東縣政府警察局
rainy_108年屏東縣政府警察局
#------

sunny_108年桃園市政府警察局<- subset(location_108年桃園市政府警察局, 天候名稱 =="晴")
cloudy_108年桃園市政府警察局<- subset(location_108年桃園市政府警察局, 天候名稱 == "陰")
rainy_108年桃園市政府警察局<- subset(location_108年桃園市政府警察局, 天候名稱 == "雨")

sunny_108年桃園市政府警察局
cloudy_108年桃園市政府警察局
rainy_108年桃園市政府警察局
#------

sunny_108年宜蘭縣政府警察局<- subset(location_108年宜蘭縣政府警察局, 天候名稱 =="晴")
cloudy_108年宜蘭縣政府警察局<- subset(location_108年宜蘭縣政府警察局, 天候名稱 == "陰")
rainy_108年宜蘭縣政府警察局<- subset(location_108年宜蘭縣政府警察局, 天候名稱 == "雨")

sunny_108年宜蘭縣政府警察局
cloudy_108年宜蘭縣政府警察局
rainy_108年宜蘭縣政府警察局
#------

sunny_108年彰化縣警察局<- subset(location_108年彰化縣警察局, 天候名稱 =="晴")
cloudy_108年彰化縣警察局<- subset(location_108年彰化縣警察局, 天候名稱 == "陰")
rainy_108年彰化縣警察局<- subset(location_108年彰化縣警察局, 天候名稱 == "雨")

sunny_108年彰化縣警察局
cloudy_108年彰化縣警察局
rainy_108年彰化縣警察局



#2018


sunny_107年新竹市警察局<- subset(location_107年新竹市警察局, 天候名稱 == "晴")
cloudy_107年新竹市警察局<- subset(location_107年新竹市警察局, 天候名稱 == "陰")
rainy_107年新竹市警察局<- subset(location_107年新竹市警察局, 天候名稱 == "雨")

sunny_107年新竹市警察局
cloudy_107年新竹市警察局
rainy_107年新竹市警察局
#------

sunny_107年新竹縣政府警察局<- subset(location_107年新竹縣政府警察局, 天候名稱 == "晴")
cloudy_107年新竹縣政府警察局<- subset(location_107年新竹縣政府警察局, 天候名稱 == "陰")
rainy_107年新竹縣政府警察局<- subset(location_107年新竹縣政府警察局, 天候名稱 == "雨")

sunny_107年新竹縣政府警察局
cloudy_107年新竹縣政府警察局
rainy_107年新竹縣政府警察局
#------

sunny_107年屏東縣政府警察局<- subset(location_107年屏東縣政府警察局, 天候名稱 == "晴")
cloudy_107年屏東縣政府警察局<- subset(location_107年屏東縣政府警察局, 天候名稱 == "陰")
rainy_107年屏東縣政府警察局<- subset(location_107年屏東縣政府警察局, 天候名稱 == "雨")

sunny_107年屏東縣政府警察局
cloudy_107年屏東縣政府警察局
rainy_107年屏東縣政府警察局
#------

sunny_107年高雄市政府警察局<- subset(location_107年高雄市政府警察局, 天候名稱 == "晴")
cloudy_107年高雄市政府警察局<- subset(location_107年高雄市政府警察局, 天候名稱 == "陰")
rainy_107年高雄市政府警察局<- subset(location_107年高雄市政府警察局, 天候名稱 == "雨")

sunny_107年高雄市政府警察局
cloudy_107年高雄市政府警察局
rainy_107年高雄市政府警察局
#------

sunny_107年臺中市政府警察局<- subset(location_107年臺中市政府警察局, 天候名稱 == "晴")
cloudy_107年臺中市政府警察局<- subset(location_107年臺中市政府警察局, 天候名稱 == "陰")
rainy_107年臺中市政府警察局<- subset(location_107年臺中市政府警察局, 天候名稱 == "雨")

sunny_107年臺中市政府警察局
cloudy_107年臺中市政府警察局
rainy_107年臺中市政府警察局
#------

sunny_107年臺東縣警察局<- subset(location_107年臺東縣警察局, 天候名稱 == "晴")
cloudy_107年臺東縣警察局<- subset(location_107年臺東縣警察局, 天候名稱 == "陰")
rainy_107年臺東縣警察局<- subset(location_107年臺東縣警察局, 天候名稱 == "雨")

sunny_107年臺東縣警察局
cloudy_107年臺東縣警察局
rainy_107年臺東縣警察局
#------
  
```

```{r}
# 3. 光線名稱會影響事故發生件數嗎？ #在絕大多數情況下，具有日間自然光線事故件數較多，符合人類生活作息，
#但值得注意的是，相較於夜間(或隧道、地下道、涵洞)有照明事故發生件數竟然比夜間(或隧道、地下道、涵洞)無照明事故發生件數更多，這也反映出夜間即使有照明也不一定安全                     
#2020

location_109年新竹縣政府警察局$光線名稱 |> table()|> sort()
location_109年新竹市警察局$光線名稱 |> table()|> sort()
location_109年桃園市政府警察局$光線名稱 |> table()|> sort()
location_109年屏東縣政府警察局$光線名稱 |> table()|> sort()
location_109年花蓮縣警察局$光線名稱 |> table()|> sort()
location_109年南投縣政府警察局$光線名稱 |> table()|> sort()

#-------------------------------------------------

#2019

location_108年新竹市警察局$光線名稱 |> table()|> sort()
location_108年新竹縣政府警察局$光線名稱 |> table()|> sort()
location_108年屏東縣政府警察局$光線名稱 |> table()|> sort()
location_108年桃園市政府警察局$光線名稱 |> table()|> sort()
location_108年宜蘭縣政府警察局$光線名稱 |> table()|> sort()
location_108年彰化縣警察局$光線名稱 |> table()|> sort()

#-------------------------------------------------

#2018

location_107年新竹市警察局$光線名稱 |> table()|> sort()
location_107年新竹縣政府警察局$光線名稱 |> table()|> sort()
location_107年屏東縣政府警察局$光線名稱 |> table()|> sort()
location_107年高雄市政府警察局$光線名稱 |> table()|> sort()
location_107年臺中市政府警察局$光線名稱 |> table()|> sort()
location_107年臺東縣警察局$光線名稱 |> table()|> sort()

```


```{r}
# 4. 道路類別會影響事故發生件數嗎？ 

#不論2018-2020年，各轄區警察局觀察發現，通常"市區道路" 與"村里道路" 是事故發生次數最多的地方，常理可以理解城市較為擁擠車水馬龍，而鄉村因為基礎交通設施可能略顯不足加上通常車速較快，故兩者位於伯仲之間,而"其他" 次之


#2020


location_109年新竹縣政府警察局$道路類別.第1當事者.名稱|>factor( order= T, levels=c( "省道","縣道","鄉道" ,"專用道路" ,"市區道路" ,"村里道路" ,"其他" ))->location_109年新竹縣政府警察局$道路類別.第1當事者.名稱

levels(location_109年新竹縣政府警察局$道路類別.第1當事者.名稱)
location_109年新竹縣政府警察局$道路類別.第1當事者.名稱|>as.integer()|>table()|>
  sort(decreasing=T)

#------
location_109年新竹市警察局$道路類別.第1當事者.名稱|>factor( order= T, levels=c( "省道","縣道","鄉道" ,"專用道路" ,"市區道路" ,"村里道路" ,"其他" ))->location_109年新竹市警察局$道路類別.第1當事者.名稱

levels(location_109年新竹市警察局$道路類別.第1當事者.名稱)
location_109年新竹市警察局$道路類別.第1當事者.名稱|>as.integer()|>table()|>
  sort(decreasing=T)

#------

location_109年桃園市政府警察局$道路類別.第1當事者.名稱|>factor( order= T, levels=c( "省道","縣道","鄉道" ,"專用道路" ,"市區道路" ,"村里道路" ,"其他" ))->location_109年桃園市政府警察局$道路類別.第1當事者.名稱

levels(location_109年桃園市政府警察局$道路類別.第1當事者.名稱)
location_109年桃園市政府警察局$道路類別.第1當事者.名稱|>as.integer()|>table()|>
  sort(decreasing=T)
#------

location_109年屏東縣政府警察局$道路類別.第1當事者.名稱|>factor( order= T, levels=c( "省道","縣道","鄉道" ,"專用道路" ,"市區道路" ,"村里道路" ,"其他" ))->location_109年屏東縣政府警察局$道路類別.第1當事者.名稱

levels(location_109年屏東縣政府警察局$道路類別.第1當事者.名稱)
location_109年屏東縣政府警察局$道路類別.第1當事者.名稱|>as.integer()|>table()|>
  sort(decreasing=T)
#------

location_109年花蓮縣警察局$道路類別.第1當事者.名稱|>factor( order= T, levels=c( "省道","縣道","鄉道" ,"專用道路" ,"市區道路" ,"村里道路" ,"其他" ))->location_109年花蓮縣警察局$道路類別.第1當事者.名稱

levels(location_109年花蓮縣警察局$道路類別.第1當事者.名稱)
location_109年花蓮縣警察局$道路類別.第1當事者.名稱|>as.integer()|>table()|>
  sort(decreasing=T)
#------
location_109年南投縣政府警察局$道路類別.第1當事者.名稱|>factor( order= T, levels=c( "省道","縣道","鄉道" ,"專用道路" ,"市區道路" ,"村里道路" ,"其他" ))->location_109年南投縣政府警察局$道路類別.第1當事者.名稱

levels(location_109年南投縣政府警察局$道路類別.第1當事者.名稱)
location_109年南投縣政府警察局$道路類別.第1當事者.名稱|>as.integer()|>table()|>
  sort(decreasing=T)
#------

#2019


location_108年新竹市警察局$道路類別.第1當事者.名稱|>factor( order= T, levels=c( "省道","縣道","鄉道" ,"專用道路" ,"市區道路" ,"村里道路" ,"其他","NA" ))->location_108年新竹市警察局$道路類別.第1當事者.名稱

levels(location_108年新竹市警察局$道路類別.第1當事者.名稱)
location_108年新竹市警察局$道路類別.第1當事者.名稱|>as.integer()|>table()|>
  sort(decreasing=T)
#------

location_108年新竹縣政府警察局$道路類別.第1當事者.名稱|>factor( order= T, levels=c( "省道","縣道","鄉道" ,"專用道路" ,"市區道路" ,"村里道路" ,"其他" ))->location_108年新竹縣政府警察局$道路類別.第1當事者.名稱

levels(location_108年新竹縣政府警察局$道路類別.第1當事者.名稱)
location_108年新竹縣政府警察局$道路類別.第1當事者.名稱|>as.integer()|>table()|>
  sort(decreasing=T)
#------

location_108年屏東縣政府警察局$道路類別.第1當事者.名稱|>factor( order= T, levels=c( "省道","縣道","鄉道" ,"專用道路" ,"市區道路" ,"村里道路" ,"其他" ))->location_108年屏東縣政府警察局$道路類別.第1當事者.名稱

levels(location_108年屏東縣政府警察局$道路類別.第1當事者.名稱)
location_108年屏東縣政府警察局$道路類別.第1當事者.名稱|>as.integer()|>table()|>
  sort(decreasing=T)
#------

location_108年桃園市政府警察局$道路類別.第1當事者.名稱|>factor( order= T, levels=c( "省道","縣道","鄉道" ,"專用道路" ,"市區道路" ,"村里道路" ,"其他" ))->location_108年桃園市政府警察局$道路類別.第1當事者.名稱

levels(location_108年桃園市政府警察局$道路類別.第1當事者.名稱)
location_108年桃園市政府警察局$道路類別.第1當事者.名稱|>as.integer()|>table()|>
  sort(decreasing=T)
#------

location_108年宜蘭縣政府警察局$道路類別.第1當事者.名稱|>factor( order= T, levels=c( "省道","縣道","鄉道" ,"專用道路" ,"市區道路" ,"村里道路" ,"其他" ))->location_108年宜蘭縣政府警察局$道路類別.第1當事者.名稱

levels(location_108年宜蘭縣政府警察局$道路類別.第1當事者.名稱)
location_108年宜蘭縣政府警察局$道路類別.第1當事者.名稱|>as.integer()|>table()|>
  sort(decreasing=T)
#------

location_108年彰化縣警察局$道路類別.第1當事者.名稱|>factor( order= T, levels=c( "省道","縣道","鄉道" ,"專用道路" ,"市區道路" ,"村里道路" ,"其他" ))->location_108年彰化縣警察局$道路類別.第1當事者.名稱

levels(location_108年彰化縣警察局$道路類別.第1當事者.名稱)
location_108年彰化縣警察局$道路類別.第1當事者.名稱|>as.integer()|>table()|>
  sort(decreasing=T)
#------


#2018

location_107年新竹市警察局$道路類別.第1當事者.名稱|>factor( order= T, levels=c( "省道","縣道","鄉道" ,"專用道路" ,"市區道路" ,"村里道路" ,"其他" ))->location_107年新竹市警察局$道路類別.第1當事者.名稱

levels(location_107年新竹市警察局$道路類別.第1當事者.名稱)
location_107年新竹市警察局$道路類別.第1當事者.名稱|>as.integer()|>table()|>
  sort(decreasing=T)
#------

location_107年新竹縣政府警察局$道路類別.第1當事者.名稱|>factor( order= T, levels=c( "省道","縣道","鄉道" ,"專用道路" ,"市區道路" ,"村里道路" ,"其他" ))->location_107年新竹縣政府警察局$道路類別.第1當事者.名稱

levels(location_107年新竹縣政府警察局$道路類別.第1當事者.名稱)
location_107年新竹縣政府警察局$道路類別.第1當事者.名稱|>as.integer()|>table()|>
  sort(decreasing=T)
#------

location_107年屏東縣政府警察局$道路類別.第1當事者.名稱|>factor( order= T, levels=c( "省道","縣道","鄉道" ,"專用道路" ,"市區道路" ,"村里道路" ,"其他" ))->location_107年屏東縣政府警察局$道路類別.第1當事者.名稱

levels(location_107年屏東縣政府警察局$道路類別.第1當事者.名稱)
location_107年屏東縣政府警察局$道路類別.第1當事者.名稱|>as.integer()|>table()|>
  sort(decreasing=T)
#------

location_107年高雄市政府警察局$道路類別.第1當事者.名稱|>factor( order= T, levels=c( "省道","縣道","鄉道" ,"專用道路" ,"市區道路" ,"村里道路" ,"其他" ))->location_107年高雄市政府警察局$道路類別.第1當事者.名稱

levels(location_107年高雄市政府警察局$道路類別.第1當事者.名稱)
location_107年高雄市政府警察局$道路類別.第1當事者.名稱|>as.integer()|>table()|>
  sort(decreasing=T)
#------

location_107年臺中市政府警察局$道路類別.第1當事者.名稱|>factor( order= T, levels=c( "省道","縣道","鄉道" ,"專用道路" ,"市區道路" ,"村里道路" ,"其他" ))->location_107年臺中市政府警察局$道路類別.第1當事者.名稱

levels(location_107年臺中市政府警察局$道路類別.第1當事者.名稱)
location_107年臺中市政府警察局$道路類別.第1當事者.名稱|>as.integer()|>table()|>
  sort(decreasing=T)
#------

location_107年臺東縣警察局$道路類別.第1當事者.名稱|>factor( order= T, levels=c( "省道","縣道","鄉道" ,"專用道路" ,"市區道路" ,"村里道路" ,"其他" ))->location_107年臺東縣警察局$道路類別.第1當事者.名稱

levels(location_107年臺東縣警察局$道路類別.第1當事者.名稱)
location_107年臺東縣警察局$道路類別.第1當事者.名稱|>as.integer()|>table()|>
  sort(decreasing=T)
#------


```


```{r}
# 5. 道路型態子類別名稱會影響事故發生件數嗎？ 

#根據觀察，以"坡路","圓環","隧道"三處發生事故次數最多，較為罕見的路況，設計上應付車流量大，行經此處應多留意

factor(levels=c("直路","三岔路","四岔路","多岔路","彎曲路及附近","坡路","圓環","隧道","巷弄","地下道","高架道路","涵洞","橋樑","有遮斷器","無遮斷器", "廣場","其他"))

#2020
location_109年新竹縣政府警察局$道路型態子類別名稱|>factor()|>as.integer()|>
  table()|> sort(decreasing=T)
location_109年新竹市警察局$道路型態子類別名稱|>factor() |>as.integer()|>
  table()|> sort(decreasing=T)
location_109年桃園市政府警察局$道路型態子類別名稱|>factor() |>as.integer()|>
  table()|> sort(decreasing=T)
location_109年屏東縣政府警察局$道路型態子類別名稱|>factor() |>as.integer()|>
  table()|>sort(decreasing=T)
location_109年花蓮縣警察局$道路型態子類別名稱|>factor() |>as.integer()|>
  table()|> sort(decreasing=T)
location_109年南投縣政府警察局$道路型態子類別名稱|>factor() |>as.integer()|>
  table()|> sort(decreasing=T)

#-------------------------------------------------

#2019

location_108年新竹市警察局$道路型態子類別名稱|>factor()|>as.integer()|>
  table()|> sort(decreasing=T)
location_108年新竹縣政府警察局$道路型態子類別名稱|>factor()|>as.integer()|>
  table()|> sort(decreasing=T)
location_108年屏東縣政府警察局$道路型態子類別名稱|>factor()|>as.integer()|>
  table()|> sort(decreasing=T)
location_108年桃園市政府警察局$道路型態子類別名稱|>factor()|>as.integer()|>
  table()|> sort(decreasing=T)
location_108年宜蘭縣政府警察局$道路型態子類別名稱|>factor()|>as.integer()|>
  table()|> sort(decreasing=T)
location_108年彰化縣警察局$道路型態子類別名稱|>factor()|>as.integer()|>
  table()|> sort(decreasing=T)

#-------------------------------------------------

#2018

location_107年新竹市警察局$道路型態子類別名稱|>factor()|>as.integer()|>
  table()|> sort(decreasing=T)
location_107年新竹縣政府警察局$道路型態子類別名稱|>factor()|>as.integer()|>
  table()|> sort(decreasing=T)
location_107年屏東縣政府警察局$道路型態子類別名稱|>factor()|>as.integer()|>
  table()|> sort(decreasing=T)
location_107年高雄市政府警察局$道路型態子類別名稱|>factor()|>as.integer()|>
  table()|> sort(decreasing=T)
location_107年臺中市政府警察局$道路型態子類別名稱|>factor()|>as.integer()|>
  table()|> sort(decreasing=T)
location_107年臺東縣警察局$道路型態子類別名稱|>factor()|>as.integer()|>
  table()|> sort(decreasing=T)

```


```{r}
# 6. 那些事故位置子類別最容易發生車禍？ 

#根據觀察，以"一般車道(未劃分快慢車道)","機車優先道","機車待轉區"三處發生事故次數最多，值得一提的是，有關機車所劃分的車道很容易發生事故，由於機車遇到事故後果蠻嚴重，應審慎規畫車道


factor(levels=c("一般車道(未劃分快慢車道)" ,"人行道" , "交叉口附近" ,"交叉路口內" ,"機車優先道","機車待轉區","機車專用道", "機車停等區","加速車道" ,"快車道" , "慢車道",            "減速車道", "穿越道附近" ,"公車專用道", "行人穿越道","迴轉道","直線匝道","環道匝道" ,"交通島(含槽化線)","路肩、路緣" ,"其他")) 
 
#2020
location_109年新竹縣政府警察局$事故位置子類別名稱|>factor()|>as.integer()|>
  table()|> sort(decreasing=T)
location_109年新竹市警察局$事故位置子類別名稱|>factor() |>as.integer()|>
  table()|> sort(decreasing=T)
location_109年桃園市政府警察局$事故位置子類別名稱|>factor() |>as.integer()|>
  table()|> sort(decreasing=T)
location_109年屏東縣政府警察局$事故位置子類別名稱|>factor() |>as.integer()|>
  table()|>sort(decreasing=T)
location_109年花蓮縣警察局$事故位置子類別名稱|>factor() |>as.integer()|>
  table()|> sort(decreasing=T)
location_109年南投縣政府警察局$事故位置子類別名稱|>factor() |>as.integer()|>
  table()|> sort(decreasing=T)

#-------------------------------------------------

#2019

location_108年新竹市警察局$事故位置子類別名稱|>factor()|>as.integer()|>
  table()|> sort(decreasing=T)
location_108年新竹縣政府警察局$事故位置子類別名稱|>factor()|>as.integer()|>
  table()|> sort(decreasing=T)
location_108年屏東縣政府警察局$事故位置子類別名稱|>factor()|>as.integer()|>
  table()|> sort(decreasing=T)
location_108年桃園市政府警察局$事故位置子類別名稱|>factor()|>as.integer()|>
  table()|> sort(decreasing=T)
location_108年宜蘭縣政府警察局$事故位置子類別名稱|>factor()|>as.integer()|>
  table()|> sort(decreasing=T)
location_108年彰化縣警察局$事故位置子類別名稱|>factor()|>as.integer()|>
  table()|> sort(decreasing=T)

#-------------------------------------------------

#2018

location_107年新竹市警察局$事故位置子類別名稱|>factor()|>as.integer()|>
  table()|> sort(decreasing=T)
location_107年新竹縣政府警察局$事故位置子類別名稱|>factor()|>as.integer()|>
  table()|> sort(decreasing=T)
location_107年屏東縣政府警察局$事故位置子類別名稱|>factor()|>as.integer()|>
  table()|> sort(decreasing=T)
location_107年高雄市政府警察局$事故位置子類別名稱|>factor()|>as.integer()|>
  table()|> sort(decreasing=T)
location_107年臺中市政府警察局$事故位置子類別名稱|>factor()|>as.integer()|>
  table()|> sort(decreasing=T)
location_107年臺東縣警察局$事故位置子類別|>factor()|>as.integer()|>
  table()|> sort(decreasing=T)


```


```{r}
# 7. 路面狀況.路面狀態名稱會影響事故發生件數嗎？ 

#根據結果，路面狀況.路面狀態名稱不太會是影響事故發生次數之原因，以乾燥路面為最多，相較於其他幾種況

#2020

location_109年新竹縣政府警察局$路面狀況.路面狀態名稱 |> table()|> sort(decreasing=T)
location_109年新竹市警察局$路面狀況.路面狀態名稱 |> table()|> sort(decreasing=T)
location_109年桃園市政府警察局$路面狀況.路面狀態名稱 |> table()|> sort(decreasing=T)
location_109年屏東縣政府警察局$路面狀況.路面狀態名稱 |> table()|> sort(decreasing=T)
location_109年花蓮縣警察局$路面狀況.路面狀態名稱 |> table()|> sort(decreasing=T)
location_109年南投縣政府警察局$路面狀況.路面狀態名稱 |> table()|> sort(decreasing=T)

#-------------------------------------------------

#2019

location_108年新竹市警察局$路面狀況.路面狀態名稱 |> table()|> sort(decreasing=T)
location_108年新竹縣政府警察局$路面狀況.路面狀態名稱 |> table()|> sort(decreasing=T)
location_108年屏東縣政府警察局$路面狀況.路面狀態名稱 |> table()|> sort(decreasing=T)
location_108年桃園市政府警察局$路面狀況.路面狀態名稱 |> table()|> sort(decreasing=T)
location_108年宜蘭縣政府警察局$路面狀況.路面狀態名稱 |> table()|> sort(decreasing=T)
location_108年彰化縣警察局$路面狀況.路面狀態名稱 |> table()|> sort(decreasing=T)

#-------------------------------------------------

#2018

location_107年新竹市警察局$路面狀況.路面狀態名稱 |> table()|> sort(decreasing=T)
location_107年新竹縣政府警察局$路面狀況.路面狀態名稱 |> table()|> sort(decreasing=T)
location_107年屏東縣政府警察局$路面狀況.路面狀態名稱 |> table()|> sort(decreasing=T)
location_107年高雄市政府警察局$路面狀況.路面狀態名稱 |> table()|> sort(decreasing=T)
location_107年臺中市政府警察局$路面狀況.路面狀態名稱 |> table()|> sort(decreasing=T)
location_107年臺東縣警察局$路面狀況.路面狀態名稱 |> table()|> sort(decreasing=T)

```

```{r}
# 8. 路面狀況.路面缺陷名稱會影響事故發生件數嗎？

#根據結果，路面狀況.路面缺陷可能是影響事故發生次數之原因，以無缺陷為最多，有坑洞次之，通常大型車輛常常裝載過重，時常可以見到路上出現裂痕，馬路就必須修補，難免產生坑洞，影響行車安全

#2020

location_109年新竹縣政府警察局$路面狀況.路面缺陷名稱 |> table()|> sort(decreasing=T)
location_109年新竹市警察局$路面狀況.路面缺陷名稱 |> table()|> sort(decreasing=T)
location_109年桃園市政府警察局$路面狀況.路面缺陷名稱 |> table()|> sort(decreasing=T)
location_109年屏東縣政府警察局$路面狀況.路面缺陷名稱 |> table()|> sort(decreasing=T)
location_109年花蓮縣警察局$路面狀況.路面缺陷名稱 |> table()|> sort(decreasing=T)
location_109年南投縣政府警察局$路面狀況.路面缺陷名稱 |> table()|> sort(decreasing=T)

#-------------------------------------------------

#2019

location_108年新竹市警察局$路面狀況.路面缺陷名稱 |> table()|> sort(decreasing=T)
location_108年新竹縣政府警察局$路面狀況.路面缺陷名稱 |> table()|> sort(decreasing=T)
location_108年屏東縣政府警察局$路面狀況.路面缺陷名稱 |> table()|> sort(decreasing=T)
location_108年桃園市政府警察局$路面狀況.路面缺陷名稱 |> table()|> sort(decreasing=T)
location_108年宜蘭縣政府警察局$路面狀況.路面缺陷名稱 |> table()|> sort(decreasing=T)
location_108年彰化縣警察局$路面狀況.路面缺陷名稱 |> table()|> sort(decreasing=T)

#-------------------------------------------------

#2018

location_107年新竹市警察局$路面狀況.路面缺陷名稱 |> table()|> sort(decreasing=T)
location_107年新竹縣政府警察局$路面狀況.路面缺陷名稱 |> table()|> sort(decreasing=T)
location_107年屏東縣政府警察局$路面狀況.路面缺陷名稱 |> table()|> sort(decreasing=T)
location_107年高雄市政府警察局$路面狀況.路面缺陷名稱 |> table()|> sort(decreasing=T)
location_107年臺中市政府警察局$路面狀況.路面缺陷名稱 |> table()|> sort(decreasing=T)
location_107年臺東縣警察局$路面狀況.路面缺陷名稱 |> table()|> sort(decreasing=T)

```


```{r}
# 9. 車道劃分會影響事故發生件數嗎？ 

#根據結果，車道劃分會是影響事故發生次數之原因，以未繪設車道線為最多，有劃設車道但無明顯標記次之，值得注意的是，先前曾提到有關機車的車道劃分往往有較多事故發生，因此我們可以推得劃設車道是必要的，但目前機車道的劃設是有瑕疵的，才會時常造成車禍


#2020

location_109年新竹縣政府警察局$車道劃分設施.分道設施.快車道或一般車道間名稱 |> table()|> sort(decreasing=T)
location_109年新竹市警察局$車道劃分設施.分道設施.快車道或一般車道間名稱|> table()|> sort(decreasing=T)
location_109年桃園市政府警察局$車道劃分設施.分道設施.快車道或一般車道間名稱 |> table()|> sort(decreasing=T)
location_109年屏東縣政府警察局$車道劃分設施.分道設施.快車道或一般車道間名稱 |> table()|> sort(decreasing=T)
location_109年花蓮縣警察局$車道劃分設施.分道設施.快車道或一般車道間名稱 |> table()|> sort(decreasing=T)
location_109年南投縣政府警察局$車道劃分設施.分道設施.快車道或一般車道間名稱 |> table()|> sort(decreasing=T)

#-------------------------------------------------

#2019

location_108年新竹市警察局$車道劃分設施.分道設施.快車道或一般車道間名稱 |> table()|> sort(decreasing=T)
location_108年新竹縣政府警察局$車道劃分設施.分道設施.快車道或一般車道間名稱 |> table()|> sort(decreasing=T)
location_108年屏東縣政府警察局$車道劃分設施.分道設施.快車道或一般車道間名稱 |> table()|> sort(decreasing=T)
location_108年桃園市政府警察局$車道劃分設施.分道設施.快車道或一般車道間名稱 |> table()|> sort(decreasing=T)
location_108年宜蘭縣政府警察局$車道劃分設施.分道設施.快車道或一般車道間名稱|> table()|> sort(decreasing=T)
location_108年彰化縣警察局$車道劃分設施.分道設施.快車道或一般車道間名稱 |> table()|> sort(decreasing=T)

#-------------------------------------------------

#2018

location_107年新竹市警察局$車道劃分設施.分道設施.快車道或一般車道間名稱 |> table()|> sort(decreasing=T)
location_107年新竹縣政府警察局$車道劃分設施.分道設施.快車道或一般車道間名稱 |> table()|> sort(decreasing=T)
location_107年屏東縣政府警察局$車道劃分設施.分道設施.快車道或一般車道間名稱 |> table()|> sort(decreasing=T)
location_107年高雄市政府警察局$車道劃分設施.分道設施.快車道或一般車道間名稱 |> table()|> sort(decreasing=T)
location_107年臺中市政府警察局$車道劃分設施.分道設施.快車道或一般車道間名稱 |> table()|> sort(decreasing=T)
location_107年臺東縣警察局$車道劃分設施.分道設施.快車道或一般車道間名稱 |> table()|> sort(decreasing=T)


```


```{r}
# 10. 哪種事故類型及型態大類別名稱有較多事故發生件數？ 

#根據結果，車與車碰撞所造成的事故次數為最多，相較於車本身碰撞其他東西或是車碰撞人，因為路上最多的是車

#2020

location_109年新竹縣政府警察局$事故類型及型態大類別名 |> table()|> sort(decreasing=T)
location_109年新竹市警察局$事故類型及型態大類別名|> table()|> sort(decreasing=T)
location_109年桃園市政府警察局$事故類型及型態大類別名 |> table()|> sort(decreasing=T)
location_109年屏東縣政府警察局$事故類型及型態大類別名 |> table()|> sort(decreasing=T)
location_109年花蓮縣警察局$事故類型及型態大類別名 |> table()|> sort(decreasing=T)
location_109年南投縣政府警察局$事故類型及型態大類別名 |> table()|> sort(decreasing=T)

#-------------------------------------------------

#2019

location_108年新竹市警察局$事故類型及型態大類別名 |> table()|> sort(decreasing=T)
location_108年新竹縣政府警察局$事故類型及型態大類別名 |> table()|> sort(decreasing=T)
location_108年屏東縣政府警察局$事故類型及型態大類別名 |> table()|> sort(decreasing=T)
location_108年桃園市政府警察局$事故類型及型態大類別名|> table()|> sort(decreasing=T)
location_108年宜蘭縣政府警察局$事故類型及型態大類別名|> table()|> sort(decreasing=T)
location_108年彰化縣警察局$事故類型及型態大類別名 |> table()|> sort(decreasing=T)

#-------------------------------------------------

#2018

location_107年新竹市警察局$事故類型及型態大類別名 |> table()|> sort(decreasing=T)
location_107年新竹縣政府警察局$事故類型及型態大類別名 |> table()|> sort(decreasing=T)
location_107年屏東縣政府警察局$事故類型及型態大類別名 |> table()|> sort(decreasing=T)
location_107年高雄市政府警察局$事故類型及型態大類別名 |> table()|> sort(decreasing=T)
location_107年臺中市政府警察局$事故類型及型態大類別名 |> table()|> sort(decreasing=T)
location_107年臺東縣警察局$事故類型及型態大類別名 |> table()|> sort(decreasing=T)
```


```{r}
# 11. 哪種事故類型及型態子類別名稱有較多事故發生件數？ 

#根據結果，側撞所造成的事故次數為最多,其他原因次之，追撞、同向擦撞、路口交岔撞 也在伯仲之間，推測側撞造成事故主因為駕駛人已踩下煞車試圖阻止撞擊，造成車體打滑閃避不及仍不幸釀成事故

#2020

location_109年新竹縣政府警察局$事故類型及型態子類別名 |> table()|> sort(decreasing=T)
location_109年新竹市警察局$事故類型及型態子類別名|> table()|> sort(decreasing=T)
location_109年桃園市政府警察局$事故類型及型態子類別名 |> table()|> sort(decreasing=T)
location_109年屏東縣政府警察局$事故類型及型態子類別名 |> table()|> sort(decreasing=T)
location_109年花蓮縣警察局$事故類型及型態子類別名 |> table()|> sort(decreasing=T)
location_109年南投縣政府警察局$事故類型及型態子類別名 |> table()|> sort(decreasing=T)

#-------------------------------------------------

#2019

location_108年新竹市警察局$事故類型及型態子類別名 |> table()|> sort(decreasing=T)
location_108年新竹縣政府警察局$事故類型及型態子類別名 |> table()|> sort(decreasing=T)
location_108年屏東縣政府警察局$事故類型及型態子類別名 |> table()|> sort(decreasing=T)
location_108年桃園市政府警察局$事故類型及型態子類別名|> table()|> sort(decreasing=T)
location_108年宜蘭縣政府警察局$事故類型及型態子類別名|> table()|> sort(decreasing=T)
location_108年彰化縣警察局$事故類型及型態子類別名 |> table()|> sort(decreasing=T)

#-------------------------------------------------

#2018

location_107年新竹市警察局$事故類型及型態子類別名 |> table()|> sort(decreasing=T)
location_107年新竹縣政府警察局$事故類型及型態子類別名 |> table()|> sort(decreasing=T)
location_107年屏東縣政府警察局$事故類型及型態子類別名 |> table()|> sort(decreasing=T)
location_107年高雄市政府警察局$事故類型及型態子類別名 |> table()|> sort(decreasing=T)
location_107年臺中市政府警察局$事故類型及型態子類別名 |> table()|> sort(decreasing=T)
location_107年臺東縣警察局$事故類型及型態子類別名 |> table()|> sort(decreasing=T)
```


```{r}
# 12. 事故的肇因研判子類別名稱.主要為那些？ 

#根據觀察，未依規定讓車、未注意車前狀態 、其他引起事故之違規或不當行為 、違反特定標誌(線)禁制及未遵守號誌、左轉彎未依規定  等五大因素造成絕大多數的事故發生，老生常談
                                     
#2020

location_109年新竹縣政府警察局$肇因研判子類別名稱.主要 |> table()|> sort(decreasing=T)
location_109年新竹市警察局$肇因研判子類別名稱.主要|> table()|> sort(decreasing=T)
location_109年桃園市政府警察局$肇因研判子類別名稱.主要 |> table()|> sort(decreasing=T)
location_109年屏東縣政府警察局$肇因研判子類別名稱.主要 |> table()|> sort(decreasing=T)
location_109年花蓮縣警察局$肇因研判子類別名稱.主要 |> table()|> sort(decreasing=T)
location_109年南投縣政府警察局$肇因研判子類別名稱.主要 |> table()|> sort(decreasing=T)

#-------------------------------------------------

#2019

location_108年新竹市警察局$肇因研判子類別名稱.主要 |> table()|> sort(decreasing=T)
location_108年新竹縣政府警察局$肇因研判子類別名稱.主要 |> table()|> sort(decreasing=T)
location_108年屏東縣政府警察局$肇因研判子類別名稱.主要 |> table()|> sort(decreasing=T)
location_108年桃園市政府警察局$肇因研判子類別名稱.主要|> table()|> sort(decreasing=T)
location_108年宜蘭縣政府警察局$事故類型及型態子類別名|> table()|> sort(decreasing=T)
location_108年彰化縣警察局$肇因研判子類別名稱.主要 |> table()|> sort(decreasing=T)

#-------------------------------------------------

#2018

location_107年新竹市警察局$肇因研判子類別名稱.主要 |> table()|> sort(decreasing=T)
location_107年新竹縣政府警察局$肇因研判子類別名稱.主要 |> table()|> sort(decreasing=T)
location_107年屏東縣政府警察局$肇因研判子類別名稱.主要 |> table()|> sort(decreasing=T)
location_107年高雄市政府警察局$肇因研判子類別名稱.主要 |> table()|> sort(decreasing=T)
location_107年臺中市政府警察局$肇因研判子類別名稱.主要 |> table()|> sort(decreasing=T)
location_107年臺東縣警察局$肇因研判子類別名稱.主要 |> table()|> sort(decreasing=T)

```

```{r}
# 13. 當事者事故發生時年齡？ 分析平均、中位數、標準差、第一四分位、第三四分位

#根據觀察，當事者事故發生時年齡平均、中位數約落在35-38歲、第一四分位約落在21-24歲、第三四分位約落在50-55歲，事故好發於20-40歲之間，推測是該年齡層駕車上路的機會最高，且外出時間通常恰逢事故好發的尖峰期間


#2020

location_109年新竹縣政府警察局$當事者事故發生時年齡|>cut(location_109年新竹縣政府警察局$當事者事故發生時年齡, breaks = seq(0, 100, by = 10), include.lowest = TRUE, labels = FALSE)|>table()|>sort( decreasing = T)

result.mean<- mean(location_109年新竹縣政府警察局$當事者事故發生時年齡,trim=0.1)   
print(result.mean)

result.median<-median(location_109年新竹縣政府警察局$當事者事故發生時年齡,trim=0.1)   
print(result.median)

result.sd<- sd(location_109年新竹縣政府警察局$當事者事故發生時年齡)
print(result.sd)

result.q1<- quantile(location_109年新竹縣政府警察局$當事者事故發生時年齡,probs=0.25)
print(result.q1)

result.q3<- quantile(location_109年新竹縣政府警察局$當事者事故發生時年齡,probs=0.75)
print(result.q3)

#---------

location_109年新竹市警察局$當事者事故發生時年齡|>cut(location_109年新竹市警察局$當事者事故發生時年齡, breaks = seq(0, 100, by = 10), include.lowest = TRUE, labels = FALSE)|>table()|>sort( decreasing = T)

result.mean<- mean(location_109年新竹市警察局$當事者事故發生時年齡,trim=0.1)   
print(result.mean)

result.median<-median(location_109年新竹市警察局$當事者事故發生時年齡,trim=0.1)   
print(result.median)

result.sd<- sd(location_109年新竹市警察局$當事者事故發生時年齡)
print(result.sd)

result.q1<- quantile(location_109年新竹市警察局$當事者事故發生時年齡,probs=0.25)
print(result.q1)

result.q3<- quantile(location_109年新竹市警察局$當事者事故發生時年齡,probs=0.75)
print(result.q3)

#---------
location_109年桃園市政府警察局$當事者事故發生時年齡|>cut(location_109年桃園市政府警察局$當事者事故發生時年齡, breaks = seq(0, 100, by = 10), include.lowest = TRUE, labels = FALSE)|>table()|>sort( decreasing = T)

result.mean<- mean(location_109年桃園市政府警察局$當事者事故發生時年齡,trim=0.1)   
print(result.mean)

result.median<-median(location_109年桃園市政府警察局$當事者事故發生時年齡,trim=0.1)   
print(result.median)

result.sd<- sd(location_109年桃園市政府警察局$當事者事故發生時年齡)
print(result.sd)

result.q1<- quantile(location_109年桃園市政府警察局$當事者事故發生時年齡,probs=0.25)
print(result.q1)

result.q3<- quantile(location_109年桃園市政府警察局$當事者事故發生時年齡,probs=0.75)
print(result.q3)

#---------
location_109年屏東縣政府警察局$當事者事故發生時年齡|>cut(location_109年屏東縣政府警察局$當事者事故發生時年齡, breaks = seq(0, 100, by = 10), include.lowest = TRUE, labels = FALSE)|>table()|>sort( decreasing = T)

result.mean<- mean(location_109年屏東縣政府警察局$當事者事故發生時年齡,trim=0.1)   
print(result.mean)

result.median<-median(location_109年屏東縣政府警察局$當事者事故發生時年齡,trim=0.1)   
print(result.median)

result.sd<- sd(location_109年屏東縣政府警察局$當事者事故發生時年齡)
print(result.sd)

result.q1<- quantile(location_109年屏東縣政府警察局$當事者事故發生時年齡,probs=0.25)
print(result.q1)

result.q3<- quantile(location_109年屏東縣政府警察局$當事者事故發生時年齡,probs=0.75)
print(result.q3)

#---------
location_109年花蓮縣警察局$當事者事故發生時年齡|>cut(location_109年花蓮縣警察局$當事者事故發生時年齡, breaks = seq(0, 100, by = 10), include.lowest = TRUE, labels = FALSE)|>table()|>sort( decreasing = T)

result.mean<- mean(location_109年花蓮縣警察局$當事者事故發生時年齡,trim=0.1)   
print(result.mean)

result.median<-median(location_109年花蓮縣警察局$當事者事故發生時年齡,trim=0.1)   
print(result.median)

result.sd<- sd(location_109年花蓮縣警察局$當事者事故發生時年齡)
print(result.sd)

result.q1<- quantile(location_109年花蓮縣警察局$當事者事故發生時年齡,probs=0.25)
print(result.q1)

result.q3<- quantile(location_109年花蓮縣警察局$當事者事故發生時年齡,probs=0.75)
print(result.q3)

#---------
location_109年南投縣政府警察局$當事者事故發生時年齡|>cut(location_109年南投縣政府警察局$當事者事故發生時年齡, breaks = seq(0, 100, by = 10), include.lowest = TRUE, labels = FALSE)|>table()|>sort( decreasing = T)

result.mean<- mean(location_109年南投縣政府警察局$當事者事故發生時年齡,trim=0.1)   
print(result.mean)

result.median<-median(location_109年南投縣政府警察局$當事者事故發生時年齡,trim=0.1)   
print(result.median)

result.sd<- sd(location_109年南投縣政府警察局$當事者事故發生時年齡)
print(result.sd)

result.q1<- quantile(location_109年南投縣政府警察局$當事者事故發生時年齡,probs=0.25)
print(result.q1)

result.q3<- quantile(location_109年南投縣政府警察局$當事者事故發生時年齡,probs=0.75)
print(result.q3)

#---------


#2019
location_108年新竹市警察局$當事者事故發生時年齡|>cut(location_108年新竹市警察局$當事者事故發生時年齡, breaks = seq(0, 100, by = 10), include.lowest = TRUE, labels = FALSE)|>table()|>sort( decreasing = T)


result.mean<- mean(location_108年新竹市警察局$當事者事故發生時年齡,trim=0.1)   
print(result.mean)

result.median<-median(location_108年新竹市警察局$當事者事故發生時年齡,trim=0.1)   
print(result.median)

result.sd<- sd(location_108年新竹市警察局$當事者事故發生時年齡)
print(result.sd)

result.q1<- quantile(location_108年新竹市警察局$當事者事故發生時年齡,probs=0.25)
print(result.q1)

result.q3<- quantile(location_108年新竹市警察局$當事者事故發生時年齡,probs=0.75)
print(result.q3)

#---------
location_108年新竹縣政府警察局$當事者事故發生時年齡|>cut(location_108年新竹縣政府警察局$當事者事故發生時年齡, breaks = seq(0, 100, by = 10), include.lowest = TRUE, labels = FALSE)|>table()|>sort( decreasing = T)

result.mean<- mean(location_108年新竹縣政府警察局$當事者事故發生時年齡,trim=0.1)   
print(result.mean)

result.median<-median(location_108年新竹縣政府警察局$當事者事故發生時年齡,trim=0.1)   
print(result.median)

result.sd<- sd(location_108年新竹縣政府警察局$當事者事故發生時年齡)
print(result.sd)

result.q1<- quantile(location_108年新竹縣政府警察局$當事者事故發生時年齡,probs=0.25)
print(result.q1)

result.q3<- quantile(location_108年新竹縣政府警察局$當事者事故發生時年齡,probs=0.75)
print(result.q3)

#---------
location_108年屏東縣政府警察局$當事者事故發生時年齡|>cut(location_108年屏東縣政府警察局$當事者事故發生時年齡, breaks = seq(0, 100, by = 10), include.lowest = TRUE, labels = FALSE)|>table()|>sort( decreasing = T)

result.mean<- mean(location_108年屏東縣政府警察局$當事者事故發生時年齡,trim=0.1)   
print(result.mean)

result.median<-median(location_108年屏東縣政府警察局$當事者事故發生時年齡,trim=0.1)   
print(result.median)

result.sd<- sd(location_108年屏東縣政府警察局$當事者事故發生時年齡)
print(result.sd)

result.q1<- quantile(location_108年屏東縣政府警察局$當事者事故發生時年齡,probs=0.25)
print(result.q1)

result.q3<- quantile(location_108年屏東縣政府警察局$當事者事故發生時年齡,probs=0.75)
print(result.q3)


#---------
location_108年桃園市政府警察局$當事者事故發生時年齡|>cut(location_108年桃園市政府警察局$當事者事故發生時年齡, breaks = seq(0, 100, by = 10), include.lowest = TRUE, labels = FALSE)|>table()|>sort( decreasing = T)

result.mean<- mean(location_108年桃園市政府警察局$當事者事故發生時年齡,trim=0.1)   
print(result.mean)

result.median<-median(location_108年桃園市政府警察局$當事者事故發生時年齡,trim=0.1)   
print(result.median)

result.sd<- sd(location_108年桃園市政府警察局$當事者事故發生時年齡)
print(result.sd)

result.q1<- quantile(location_108年桃園市政府警察局$當事者事故發生時年齡,probs=0.25)
print(result.q1)

result.q3<- quantile(location_108年桃園市政府警察局$當事者事故發生時年齡,probs=0.75)
print(result.q3)

#---------
location_108年宜蘭縣政府警察局$當事者事故發生時年齡|>cut(location_108年宜蘭縣政府警察局$當事者事故發生時年齡, breaks = seq(0, 100, by = 10), include.lowest = TRUE, labels = FALSE)|>table()|>sort( decreasing = T)

result.mean<- mean(location_108年宜蘭縣政府警察局$當事者事故發生時年齡,trim=0.1)   
print(result.mean)

result.median<-median(location_108年宜蘭縣政府警察局$當事者事故發生時年齡,trim=0.1)   
print(result.median)

result.sd<- sd(location_108年宜蘭縣政府警察局$當事者事故發生時年齡)
print(result.sd)

result.q1<- quantile(location_108年宜蘭縣政府警察局$當事者事故發生時年齡,probs=0.25)
print(result.q1)

result.q3<- quantile(location_108年宜蘭縣政府警察局$當事者事故發生時年齡,probs=0.75)
print(result.q3)

#---------
location_108年彰化縣警察局$當事者事故發生時年齡|>cut(location_108年彰化縣警察局$當事者事故發生時年齡, breaks = seq(0, 100, by = 10), include.lowest = TRUE, labels = FALSE)|>table()|>sort( decreasing = T)

result.mean<- mean(location_108年彰化縣警察局$當事者事故發生時年齡,trim=0.1)   
print(result.mean)

result.median<-median(location_108年彰化縣警察局$當事者事故發生時年齡,trim=0.1)   
print(result.median)

result.sd<- sd(location_108年彰化縣警察局$當事者事故發生時年齡)
print(result.sd)

result.q1<- quantile(location_108年彰化縣警察局$當事者事故發生時年齡,probs=0.25)
print(result.q1)

result.q3<- quantile(location_108年彰化縣警察局$當事者事故發生時年齡,probs=0.75)
print(result.q3)

#---------

#2018
location_107年新竹市警察局$當事者事故發生時年齡|>cut(location_107年新竹市警察局$當事者事故發生時年齡, breaks = seq(0, 100, by = 10), include.lowest = TRUE, labels = FALSE)|>table()|>sort( decreasing = T)

result.mean<- mean(location_107年新竹市警察局$當事者事故發生時年齡,trim=0.1)   
print(result.mean)

result.median<-median(location_107年新竹市警察局$當事者事故發生時年齡,trim=0.1)   
print(result.median)

result.sd<- sd(location_107年新竹市警察局$當事者事故發生時年齡)
print(result.sd)

result.q1<- quantile(location_107年新竹市警察局$當事者事故發生時年齡,probs=0.25)
print(result.q1)

result.q3<- quantile(location_107年新竹市警察局$當事者事故發生時年齡,probs=0.75)
print(result.q3)

#---------
location_107年新竹縣政府警察局$當事者事故發生時年齡|>cut(location_107年新竹縣政府警察局$當事者事故發生時年齡, breaks = seq(0, 100, by = 10), include.lowest = TRUE, labels = FALSE)|>table()|>sort( decreasing = T)

result.mean<- mean(location_107年新竹縣政府警察局$當事者事故發生時年齡,trim=0.1)   
print(result.mean)

result.median<-median(location_107年新竹縣政府警察局$當事者事故發生時年齡,trim=0.1)   
print(result.median)

result.sd<- sd(location_107年新竹縣政府警察局$當事者事故發生時年齡)
print(result.sd)

result.q1<- quantile(location_107年新竹縣政府警察局$當事者事故發生時年齡,probs=0.25)
print(result.q1)

result.q3<- quantile(location_107年新竹縣政府警察局$當事者事故發生時年齡,probs=0.75)
print(result.q3)

#---------
location_107年屏東縣政府警察局$當事者事故發生時年齡|>cut(location_107年屏東縣政府警察局$當事者事故發生時年齡, breaks = seq(0, 100, by = 10), include.lowest = TRUE, labels = FALSE)|>table()|>sort( decreasing = T)

result.mean<- mean(location_107年屏東縣政府警察局$當事者事故發生時年齡,trim=0.1)   
print(result.mean)

result.median<-median(location_107年屏東縣政府警察局$當事者事故發生時年齡,trim=0.1)   
print(result.median)

result.sd<- sd(location_107年屏東縣政府警察局$當事者事故發生時年齡)
print(result.sd)

result.q1<- quantile(location_107年屏東縣政府警察局$當事者事故發生時年齡,probs=0.25)
print(result.q1)

result.q3<- quantile(location_107年屏東縣政府警察局$當事者事故發生時年齡,probs=0.75)
print(result.q3)

#---------
location_107年高雄市政府警察局$當事者事故發生時年齡|>cut(location_107年高雄市政府警察局$當事者事故發生時年齡, breaks = seq(0, 100, by = 10), include.lowest = TRUE, labels = FALSE)|>table()|>sort( decreasing = T)

result.mean<- mean(location_107年高雄市政府警察局$當事者事故發生時年齡,trim=0.1)   
print(result.mean)

result.median<-median(location_107年高雄市政府警察局$當事者事故發生時年齡,trim=0.1)   
print(result.median)

result.sd<- sd(location_107年高雄市政府警察局$當事者事故發生時年齡)
print(result.sd)

result.q1<- quantile(location_107年高雄市政府警察局$當事者事故發生時年齡,probs=0.25)
print(result.q1)

result.q3<- quantile(location_107年高雄市政府警察局$當事者事故發生時年齡,probs=0.75)
print(result.q3)

#---------
location_107年臺中市政府警察局$當事者事故發生時年齡|>cut(location_107年臺中市政府警察局$當事者事故發生時年齡, breaks = seq(0, 100, by = 10), include.lowest = TRUE, labels = FALSE)|>table()|>sort( decreasing = T)

result.mean<- mean(location_107年臺中市政府警察局$當事者事故發生時年齡,trim=0.1)   
print(result.mean)

result.median<-median(location_107年臺中市政府警察局$當事者事故發生時年齡,trim=0.1)   
print(result.median)

result.sd<- sd(location_107年臺中市政府警察局$當事者事故發生時年齡)
print(result.sd)

result.q1<- quantile(location_107年臺中市政府警察局$當事者事故發生時年齡,probs=0.25)
print(result.q1)

result.q3<- quantile(location_107年臺中市政府警察局$當事者事故發生時年齡,probs=0.75)
print(result.q3)

#---------
location_107年臺東縣警察局$當事者事故發生時年齡|>cut(location_107年臺東縣警察局$當事者事故發生時年齡, breaks = seq(0, 100, by = 10), include.lowest = TRUE, labels = FALSE)|>table()|>sort( decreasing = T)

result.mean<- mean(location_107年臺東縣警察局$當事者事故發生時年齡,trim=0.1)   
print(result.mean)

result.median<-median(location_107年臺東縣警察局$當事者事故發生時年齡,trim=0.1)   
print(result.median)

result.sd<- sd(location_107年臺東縣警察局$當事者事故發生時年齡)
print(result.sd)

result.q1<- quantile(location_107年臺東縣警察局$當事者事故發生時年齡,probs=0.25)
print(result.q1)

result.q3<- quantile(location_107年臺東縣警察局$當事者事故發生時年齡,probs=0.75)
print(result.q3)

#---------
```

```{r}
# 14. 發生事故時是否使用了那些保護裝置名稱？ 

#觀察下列結果，發現仍有部分民眾未配戴案全帽或未繫安全帶(未使用幼童安全椅)，希望未來可以將此事件繼續精進

#2020

location_109年新竹縣政府警察局$保護裝備名稱 |> table()|> sort(decreasing=T)
location_109年新竹市警察局$保護裝備名稱|> table()|> sort(decreasing=T)
location_109年桃園市政府警察局$保護裝備名稱 |> table()|> sort(decreasing=T)
location_109年屏東縣政府警察局$保護裝備名稱 |> table()|> sort(decreasing=T)
location_109年花蓮縣警察局$保護裝備名稱 |> table()|> sort(decreasing=T)
location_109年南投縣政府警察局$保護裝備名稱 |> table()|> sort(decreasing=T)

#-------------------------------------------------

#2019

location_108年新竹市警察局$保護裝備名稱 |> table()|> sort(decreasing=T)
location_108年新竹縣政府警察局$保護裝備名稱|> table()|> sort(decreasing=T)
location_108年屏東縣政府警察局$保護裝備名稱 |> table()|> sort(decreasing=T)
location_108年桃園市政府警察局$保護裝備名稱|> table()|> sort(decreasing=T)
location_108年宜蘭縣政府警察局$保護裝備名稱|> table()|> sort(decreasing=T)
location_108年彰化縣警察局$保護裝備名稱 |> table()|> sort(decreasing=T)

#-------------------------------------------------

#2018

location_107年新竹市警察局$保護裝備名稱 |> table()|> sort(decreasing=T)
location_107年新竹縣政府警察局$保護裝備名稱 |> table()|> sort(decreasing=T)
location_107年屏東縣政府警察局$保護裝備名稱 |> table()|> sort(decreasing=T)
location_107年高雄市政府警察局$保護裝備名稱 |> table()|> sort(decreasing=T)
location_107年臺中市政府警察局$保護裝備名稱 |> table()|> sort(decreasing=T)
location_107年臺東縣警察局$保護裝備名稱 |> table()|> sort(decreasing=T)

```

```{r}
# 15. 事故當下,當事者行動狀態子類別名稱為那些？ 

#觀察結果，當事者行動狀態通常向前直行中，有趣的是，左轉彎總是相較於右轉彎容易發生事故，這應該是左駕的緣故、快車道設立在道路內側、機車未依規定執行兩段式左轉

# 2020

location_109年新竹縣政府警察局$當事者行動狀態子類別名稱 |> table()|> sort(decreasing=T)
location_109年新竹市警察局$當事者行動狀態子類別名稱|> table()|> sort(decreasing=T)
location_109年桃園市政府警察局$當事者行動狀態子類別名稱 |> table()|> sort(decreasing=T)
location_109年屏東縣政府警察局$當事者行動狀態子類別名稱 |> table()|> sort(decreasing=T)
location_109年花蓮縣警察局$當事者行動狀態子類別名稱 |> table()|> sort(decreasing=T)
location_109年南投縣政府警察局$當事者行動狀態子類別名稱 |> table()|> sort(decreasing=T)

#-------------------------------------------------

#2019

location_108年新竹市警察局$當事者行動狀態子類別名稱 |> table()|> sort(decreasing=T)
location_108年新竹縣政府警察局$當事者行動狀態子類別名稱|> table()|> sort(decreasing=T)
location_108年屏東縣政府警察局$當事者行動狀態子類別名稱 |> table()|> sort(decreasing=T)
location_108年桃園市政府警察局$當事者行動狀態子類別名稱|> table()|> sort(decreasing=T)
location_108年宜蘭縣政府警察局$當事者行動狀態子類別名稱|> table()|> sort(decreasing=T)
location_108年彰化縣警察局$當事者行動狀態子類別名稱 |> table()|> sort(decreasing=T)

#-------------------------------------------------

#2018

location_107年新竹市警察局$當事者行動狀態子類別名稱 |> table()|> sort(decreasing=T)
location_107年新竹縣政府警察局$當事者行動狀態子類別名稱 |> table()|> sort(decreasing=T)
location_107年屏東縣政府警察局$當事者行動狀態子類別名稱 |> table()|> sort(decreasing=T)
location_107年高雄市政府警察局$當事者行動狀態子類別名稱 |> table()|> sort(decreasing=T)
location_107年臺中市政府警察局$當事者行動狀態子類別名稱 |> table()|> sort(decreasing=T)
location_107年臺東縣警察局$當事者行動狀態子類別名稱 |> table()|> sort(decreasing=T)

```

```{r}
# 16. 事故的肇因研判子類別名稱.個別為那些？

#觀察結果，事故的肇因研判子類別名稱.個別中，以尚未發現肇事因素、未注意車前狀態、 未依規定讓車等三大主要造成事故的原因，且如同先前所發現，左轉彎未能依照規定總是相較於右轉彎未能依照規定容易發生事故，至於未發現肇事原因的事故告訴我們很難單純從事故資料中歸納出正確結論
                                        


# 2020

location_109年新竹縣政府警察局$肇因研判子類別名稱.個別 |> table()|> sort(decreasing=T)
location_109年新竹市警察局$肇因研判子類別名稱.個別|> table()|> sort(decreasing=T)
location_109年桃園市政府警察局$肇因研判子類別名稱.個別 |> table()|> sort(decreasing=T)
location_109年屏東縣政府警察局$肇因研判子類別名稱.個別 |> table()|> sort(decreasing=T)
location_109年花蓮縣警察局$肇因研判子類別名稱.個別 |> table()|> sort(decreasing=T)
location_109年南投縣政府警察局$肇因研判子類別名稱.個別 |> table()|> sort(decreasing=T)

#-------------------------------------------------

#2019

location_108年新竹市警察局$肇因研判子類別名稱.個別 |> table()|> sort(decreasing=T)
location_108年新竹縣政府警察局$肇因研判子類別名稱.個別|> table()|> sort(decreasing=T)
location_108年屏東縣政府警察局$肇因研判子類別名稱.個別 |> table()|> sort(decreasing=T)
location_108年桃園市政府警察局$肇因研判子類別名稱.個別|> table()|> sort(decreasing=T)
location_108年宜蘭縣政府警察局$肇因研判子類別名稱.個別|> table()|> sort(decreasing=T)
location_108年彰化縣警察局$肇因研判子類別名稱.個別 |> table()|> sort(decreasing=T)

#-------------------------------------------------

#2018

location_107年新竹市警察局$肇因研判子類別名稱.個別 |> table()|> sort(decreasing=T)
location_107年新竹縣政府警察局$肇因研判子類別名稱.個別 |> table()|> sort(decreasing=T)
location_107年屏東縣政府警察局$肇因研判子類別名稱.個別 |> table()|> sort(decreasing=T)
location_107年高雄市政府警察局$肇因研判子類別名稱.個別 |> table()|> sort(decreasing=T)
location_107年臺中市政府警察局$肇因研判子類別名稱.個別 |> table()|> sort(decreasing=T)
location_107年臺東縣警察局$肇因研判子類別名稱.個別 |> table()|> sort(decreasing=T)

```
```
# Conclusion for the accidents' characteristics
1. 事故好發時間：春節、暑假、年末，往往有大批人口出遊、返鄉
2. 事故好發天候：晴天，多數人出門習性
3. 事故好發光線：自然光、夜間有照明，符合生物時鐘及行業作息，唯夜間行駛要特別注意
4. 事故好發路況：市區道路、鄉村道路-> 圓環、坡路、隧道 ，較不常見的行車情況
5. 事故好發位置：一般車道、機車專用道、機車待轉區，駕駛人習慣不良、駕照取得容易及道路設計等多種因素組成
6. 事故好發路面：乾燥有坑洞，過載的交通工具經常會損害路面，導致修補不斷
7. 事故好發車道：未劃分車道容易造成事故，但規劃不良更容易造成事故發生
8. 事故好發類型：車與車監側撞、追撞、同向擦撞，導因於車速過快、未保持安全距離、取締鬆緊程度
9. 事故好發肇因：未依規定禮讓、未注意車前狀態、違規或不當行為、違反特定標誌、左轉彎未依規定
10. 事故好發年齡：30-40歲區間，頻繁使用交通工具、在事故發生尖峰時段出行
11. 事故保護裝置：未使用兒童座椅及未配戴安全帽仍不在少數，一個疏忽可能造成不可挽回的後果
12. 事故者行動狀態：直行、左轉彎，左駕、快車道設立在道路內側、機車未依規定執行兩段式左轉的緣故

#Summary
由於事故發生的原因千奇百怪，在有限度的類別資料中，我們的分析結果僅能告知用路人事故好發一些特徵，然而事故發生終究是一機率問題，就算能夠依照模擬等方式去進行預測，也無法保證一定不會發生事故，或許結合古典統計的波松分配以及無母數的大數據估計法可以盡可能逼近真實值，在未來的某天希望可以不再有事故發生。

# Extension
# 由於第一次處理非數值的資料，加上程式分析技巧不夠純熟，
本次專案僅能根據不同的變數分別與事故發生次數相比對。
這份資料仍有許多問題值得探討，我也羅列幾項想法，期待未來精進程式分析技巧，回答這些有趣的問題。

1. 每項變數是否能得出影響事故發生件數的權重呢？ 比如路況對造成事故有多大的影響力

2. 各項變數之間是否會互相影響？討論類別資料間的相關性可以使用甚麼分析方法，如同數值分析使用相關係數

3. 本次專案分析並未考慮當地人口數量及密度，無法得知各地區發生車禍的機率，事故件數較多不一定代表較容易發生車 
   禍。如果可以進一步獲得特定時段、區域的車流量資料，將可以提醒用路人避開事故好發的尖峰期並且亦可以向地方政    府提出改善道路設計的建議
   
4. 我們知道數值資料可以藉由迴歸分析等模擬方式產出預測，藉由修正慢慢趨近真實值，
   因此，我也思考是否有特殊的分析方法可以將類別資料轉換成具有統計意義的統計量進行迴歸分析
   
5. 由於資料呈現連續性質，故若學生於未來學習時間序列分析、縱向分析、文字探勘等技巧，或許可以藉由一系列的     
   事故資料繪製出事故的趨勢圖，這也是我們最為期待的分析結果

最後，感謝各位老師及同學瀏覽此影片，希望大家能夠盡情分享你的看法與關於這些問題的解答在課程的聊天室，
期待收到各位的回覆，再次感謝我的組員 不動一 陳昱淇 與協助我完成專案的各路大神，勉勵大家一同成長！
   